臺灣桃園地方法院刑事判決　　　　　　　 96年度訴字第254號
公　訴　人　臺灣桃園地方法院檢察署檢察官
被　　　告　甲○○
指定辯護人　本院公設辯護人彭詩雯
上列被告因違反槍砲彈藥刀械管制條例案件，經檢察官提起公訴
（95年度偵字第15677 號），本院判決如下：
    主  文
甲○○未經許可，寄藏具有殺傷力可發射子彈之改造手槍，處有
期徒刑參年陸月，併科罰金新臺幣陸萬元，罰金如易服勞役，以
新臺幣壹仟元折算壹日。
扣案具有殺傷力可發射子彈之改造仿ＢＥＲＥＴＴＡ廠九二ＦＳ
型半自動手槍製造之手槍貳支（各含彈匣壹個，槍枝管制編號：
0000000000號、0000000000號）、具有殺
傷力之口徑九ＭＭ制式子彈伍顆、直徑八點六ＭＭ土造子彈柒顆
均沒收。
    事  實
一、甲○○明知具殺傷力之改造手槍、具有殺傷力之子彈分屬槍
    砲彈藥刀械管制條例列管之槍枝、子彈，非經主管機關許可
    不得持有、寄藏，竟於民國95年7 月4 日凌晨1 、2 時許，
    在桃園縣桃園市○○路82號「IPOD酒店」內，基於為他人寄
    藏具有殺傷力之可發射子彈改造手槍、子彈之犯意，自某姓
    名年籍不詳綽號「武漢」或「丁琪」之成年男子處，收受其
    委託保管藏放具有殺傷力可擊發子彈之仿BERETTA 廠92FS型
    半自動手槍製造而成並車通金屬槍管阻鐵之改造手槍1 支（
    含彈匣1 個，槍枝管制編號：0000000000號）、具有殺傷力
    可擊發子彈之仿BERETTA 廠92FS型半自動手槍製造而成並換
    裝土造金屬槍管及土造金屬滑套而成之改造手槍1 支（含彈
    匣1 個，槍枝管制編號：0000000000號）及上開槍枝彈匣內
    具殺傷力之口徑9MM 制式子彈5 顆及直徑為8.6MM 土造子彈
    11顆，並將之藏放在腰際，以衣服遮掩，而未經主管機關許
    可寄藏之；嗣於同日凌晨4 時30分許，甲○○正欲離開「IP
    OD酒店」時，當場為警在上址前查獲，並在甲○○腰際扣得
    前揭具有殺傷力之編號0000000000號、0000000000號改造手
    槍2 支及彈匣內具有殺傷力之制式子彈5 顆、土造子彈11顆
    （土造子彈經鑑定試射4 顆）等物。
二、案經桃園縣政府警察局楊梅分局報請臺灣桃園地方法院檢察
    署檢察官偵查起訴。
    理  由
一、訊據被告甲○○於警詢、偵查及本院審理中均坦承受綽號「
    武漢」或「丁琪」之成年男子委託藏放其所交付之上開具有
    殺傷力之槍、彈等情不諱，並有桃園縣政府警察局楊梅分局
    搜索扣押筆錄、扣押物品目錄表各1 份在卷可稽（偵卷第13
    至20頁）及在被告腰際扣得槍枝管制編號：0000000000號、
    0000000000號改造手槍2 支及彈匣內具有殺傷力之制式子彈
    5 顆、土造子彈11顆可證，而上開槍、彈經送請內政部警政
    署刑事警察局鑑定結果，認編號0000000000號手槍1 支係由
    仿BERETTA 廠92FS型半自動手槍製造而成並車通金屬槍管阻
    鐵之改造手槍，機械性能良好，可擊發適用子彈，認具殺傷
    力；編號0000000000號手槍1 支係由仿BERETTA 廠92FS型半
    自動手槍製造而成並換裝土造金屬槍管及土造金屬滑套而成
    之改造手槍，機械性能正常，可擊發適用子彈，認具殺傷力
    ；送鑑子彈16顆，其中5 顆為口徑9MM 之制式子彈，認具殺
    傷力；剩餘11顆係直徑8.6MM 之土造子彈，採樣4 顆試射，
    可擊發，認具殺傷力等情，有內政部警政署刑事警察局95
    年9 月18日刑鑑字第0950098923號槍彈鑑定書1 份在卷可證
    （偵卷第60至64頁），足認被告未經許可寄藏上開可發射子
    彈具有殺傷力之改造手槍及具有殺傷力之子彈犯行明確，應
    依法論科。
二、槍砲彈藥刀械管制條例第4 條第1 項第1 款、第2 款規定「
    本條例所稱槍砲、彈藥、刀械如下：一、槍砲：指火砲、肩
    射武器、機關槍、衝鋒槍、卡柄槍、自動步槍、普通步槍、
    馬槍、手槍、鋼筆槍、瓦斯槍、麻醉槍、獵槍、空氣槍、魚
    槍及其他可發射金屬或子彈具有殺傷力之各式槍砲。二、彈
    藥：指前款各式槍砲所使用之砲彈、子彈及其他具有殺傷力
    或破壞性之各類炸彈、爆裂物。」，核被告甲○○所為，係
    犯槍砲彈藥刀械管制條例第8 條第4 項未經許可寄藏其他可
    發射子彈具有殺傷力之各式槍砲罪及第12條第4 項未經許可
    寄藏子彈罪。被告以一寄藏行為同時觸犯上開二罪名，為想
    像競合犯，應依刑法第55條之規定，從較重之未經許可寄藏
    其他可發射子彈具有殺傷力之各式槍砲罪處斷。被告受人委
    託代為保管寄藏具有殺傷力可發射子彈之改造手槍、具有殺
    傷力之子彈，其保管之本身所為之持有，既係寄藏之當然結
    果，法律上自宜僅就寄藏行為為包括之評價，不另就持有予
    以論罪。公訴人認被告係犯未經許可持有具有殺傷力可發射
    子彈之改造手槍罪、未經許可持有具有殺傷力之子彈罪，尚
    有未洽，應予更正（按「寄藏」行為本身具有「持有」之性
    質，二者基本社會事實相同，且起訴法條同一，尚無庸變更
    起訴法條）。爰審酌被告寄藏槍枝、子彈數量非屬大量，亦
    未以發射子彈方式傷害他人，對社會造成之損害有限，平日
    素行尚可，有臺灣高等法院被告前案紀錄表可參，且被告犯
    後已坦承犯行，態度尚稱良好等一切情狀，量處如主文所示
    之刑，並審酌被告之經濟狀況、工作情形等一切情況，諭知
    罰金易服勞役之折算標準。扣案可發射子彈具有殺傷力之改
    造手槍2 支、具有殺傷力之制式子彈5 顆、土造子彈7 顆（
    扣案土造子彈11顆，經鑑定試射4 顆），為違禁物，應依刑
    法第38條第1 項第1 款之規定，不論是否屬於被告所有，均
    宣告沒收；至於為鑑定而試射之子彈4 顆因實際試射後已不
    具殺傷力，所餘彈殼又非供犯罪所用或犯罪所得之物，均不
    依法宣告沒收，附此敘明。
據上論斷，應依刑事訴訟法第299 條第1 項前段，槍砲彈藥刀械
管制條例第8 條第4 項、第12條第4 項，刑法第11條前段、第55
條、第42條第3 項前段、第38條第1 項第1 款，判決如主文。
本案經檢察官徐文豪到庭執行職務。
中　　華　　民　　國　　96　　年　　4 　　月　　18　　日
                  臺灣桃園地方法院刑事第四庭
                        審判長法  官  黃斯偉
                              法  官  張淑華
                              法  官  蘇昭蓉
以上正本證明與原本無異。
如不服本判決，應於送達後10日內，向本院提出上訴狀。
                              書記官  韓若玉
中　　華　　民　　國　　96　　年　　4 　　月　　18　　日
附錄本案論罪科刑法條全文：
槍砲彈藥刀械管制條例第8條
未經許可，製造、販賣或運輸鋼筆槍、瓦斯槍、麻醉槍、獵槍、
空氣槍或第4 條第1 項第1 款所定其他可發射金屬或子彈具有殺
傷力之各式槍砲者，處無期徒刑或5 年以上有期徒刑，併科新臺
幣1 千萬元以下罰金。
未經許可，轉讓、出租或出借前項所列槍枝者，處 5 年以上有期
徒刑，併科新臺幣 1 千萬元以下罰金。
意圖供自己或他人犯罪之用，而犯前二項之罪者，處無期徒刑或
 7 年以上有期徒刑，併科新臺幣 1 千萬元以下罰金。
未經許可，持有、寄藏或意圖販賣而陳列第 1 項所列槍枝者，處
 3 年以上10年以下有期徒刑，併科新臺幣700 萬元以下罰金。
第 1 項至第 3 項之未遂犯罰之。
槍砲彈藥刀械管制條例第12條
未經許可，製造、販賣或運輸子彈者，處 1 年以上 7 年以下有
期徒刑，併科新台幣 500 萬元以下罰金。
未經許可，轉讓、出租或出借子彈者，處 6 月以上 5 年以下有
期徒刑，併科新台幣 300 萬元以下罰金。
意圖供自己或他人犯罪之用，而犯前二項之罪者，處 3 年以上
10 年以下有期徒刑，併科新台幣 700 萬元以下罰金。
未經許可，持有、寄藏或意圖販賣而陳列子彈者，處 5 年以下有
期徒刑，併科新台幣 300 萬元以下罰金。
第 1 項至第 3 項之未遂犯罰之。
